臺灣臺中地方法院刑事判決　　　　　　　96年度訴字第2224號
公　訴　人　臺灣臺中地方法院檢察署檢察官
被　　　告　甲○○
　　　　　　　　　　（另案在臺灣臺中監獄執行中）
選任辯護人　楊振芳律師
上列被告因違反槍砲彈藥刀械管制條例案件，經檢察官提起公訴
（九十六年度偵字第八三六五號），本院判決如下：
    主    文
甲○○未經許可，持有空氣槍，處有期徒刑年陸月，併科罰金
新台幣拾萬元，罰金如易服勞役，以新台幣仟元折算壹日。
扣案之空氣槍壹支（槍枝管制編號：0000000000號）
、口徑九mm制式子彈貳顆、鐵珠壹瓶及瓦斯鋼瓶肆拾捌瓶，均沒
收。
    犯罪事實
一、甲○○明知其於民國九十六年一月間某日，在臺中市○○路
    某跳蚤市場內，向某一不詳年籍之成年男子所購買以小型二
    氧化碳高壓鋼瓶內氣體為發射動力之空氣槍一支（槍枝管制
    編號0000000000號）、均係口徑九mm，可擊發，
    認具殺傷力之制式子彈三顆及具直徑九點零加減零點五mm金
    屬彈頭，均可擊發，認具殺傷力之土造子彈十四顆，均屬槍
    砲彈藥刀械管制條例第四條第一項第一款所管制之槍、彈，
    竟仍基於未經許可持有槍、彈之犯意，予以同時購入而無故
    持有之，並將該等槍、彈放置在其使用車牌號碼五二０七－
    ＳＪ號之自用小客車內。嗣於九十六年三月二十一日下午四
    時五十分許，為警在停置於臺中市南屯區○○○○街十八號
    前之上開自用小客車內查獲扣得上開空氣槍一支、制式子彈
    三顆（其後鑑驗試射一顆）、土造子彈十四顆（其後鑑驗試
    射完盡）及其所有供上開空氣槍使用之鐵珠一瓶及瓦斯鋼瓶
    四十八瓶等物【另扣得不具殺傷力之子彈五顆及金屬彈殼十
    八顆，故共計扣得四十顆子彈，又扣得仿ＢＥＲＥＴＴＡ廠
    ８４型半自動手槍製造而不具殺傷力之手槍一支（槍枝管制
    編號0000000000號）等物】，始循線查悉上情。
二、案經臺中市警察局第一分局報請臺灣臺中地方法院檢察署檢
    察官偵查起訴。
    理    由
一、上開犯罪事實，業據被告甲○○於警詢、偵查及本院審理中
    供承不諱，而將上開扣案之槍枝一支（槍枝管制編號000
    0000000號）、子彈共四十顆送請內政部警政署刑事
    警察局鑑定結果，認為槍枝一支係以小型二氧化碳高壓鋼瓶
    內氣體為發射動力之空氣槍，另其中之子彈三顆均係口徑九
    mm ，可擊發，認具殺傷力之制式子彈（經取樣試射一顆）
    ，又其中之子彈十四顆均為具直徑九點零加減零點五mm金屬
    彈頭，均可擊發，認具殺傷力之土造子彈（業經全數試射完
    盡），其餘扣案子彈五顆（亦經先後試射完畢）不具殺傷力
    ，另子彈十八顆實為金屬彈殼等情，此有該局九十六年五月
    一日刑鑑字第０九六００四五五五六號槍彈鑑定書（附於偵
    查案卷第十五頁至第十九頁）及該局九十六年八月二十二日
    刑鑑字第０九六０一一八九四０號函（附於本院案卷第二十
    頁）在卷可稽，此外復有查獲扣案物照片五張（見警卷第二
    十至二四頁）、臺中市警察局槍枝初步檢視報告表（見警卷
    第二八至二九頁）及臺中市警察局槍枝初步檢視相片（見警
    卷第三０頁）存卷足參，足見被告上開自白，核與事實相符
    。至被告雖復辯以伊事後另於九十六年八月二十日下午六時
    二十五分許，為警查獲持有其他具有殺傷力之槍、彈，而該
    批槍彈係與本案槍、彈同時購入而持有者云云；惟查，被告
    前於本案為警查獲後，既未曾於警詢及偵查中提及伊另同時
    購入而持有其他槍、彈等情，足見伊於九十六年八月二十日
    下午六時二十五分許為警查獲另持有其他具有殺傷力之槍、
    彈後，始辯稱上情，無非意圖卸責，顯然不足採信。本案事
    證明確，被告之上開犯行，堪予認定。
二、核被告甲○○所為，係犯槍砲彈藥刀械管制條例第八條第四
    項之未經許可，持有空氣槍罪及同條例第十二條第四項之未
    經許可，持有子彈罪。被告以一持有行為觸犯前開二罪，為
    想像競合犯，應從一重之未經許可持有空氣槍罪處斷。另起
    訴檢察官雖未就被告亦同時持有具有殺傷力之土造子彈十四
    顆部分起訴；然公訴蒞庭檢察官於本院審理中既已擴張此部
    分之犯罪事實，且此犯罪事實與原起訴檢察官已起訴經本院
    論罪之持有制式子彈罪部分為單純一罪，自為起訴效力所及
    ，本院當應併予審究。爰審酌被告犯罪之動機、家庭狀況，
    其持有空氣槍一支及具殺傷力之子彈十七顆等物，並放置在
    外出所駕之自用小客車上為警查獲，對社會治安有重大危害
    ，然未持槍犯案，且犯罪後供認本案犯行之態度等一切情狀
    ，量處如主文所示之刑，並諭知罰金易服勞役之折算標準。
    至扣案之空氣槍一支（槍枝管制編號0000000000
    號）、口徑九mm之制式子彈二顆（扣案子彈三顆其中一顆經
    於鑑定時試射完畢，故失其違禁物之性質；另具直徑九點零
    加減零點五mm金屬彈頭之土造子彈十四顆亦均經全數於鑑定
    時試射完畢，亦失其違禁物之性質），均係違禁物，爰依刑
    法第三十八條第一項第一款之規定，宣告沒收（起訴書認應
    依刑法同條第二款宣告沒收，顯有未恰，附此說明）。另扣
    案之鐵珠一瓶及瓦斯鋼瓶四十八瓶，為被告所有，且係供其
    持有使用上開空氣槍之動力裝置，業據被告於警詢中供陳在
    卷（詳見警詢案卷第六頁），自屬供被告犯罪所用之物，應
    依刑法第三十八條第一項第二款規定宣告沒收。至扣案之不
    具殺傷力之子彈五顆及金屬彈殼十八顆、仿ＢＥＲＥＴＴＡ
    廠８４型半自動手槍製造而不具殺傷力之手槍一支（槍枝管
    制編號0000000000）等物，因均核非違禁物（扣
    案手槍一支所含之彈匣、槍管等物，均非屬主要組成零件，
    亦有內政部九十六年十月之傳真函稿附於本院案卷第三六頁
    可參），是均不另為沒收之諭知，附此敘明。
據上論斷，應依刑事訴訟法第二百九十九條第一項前段，槍砲彈
藥刀械管制條例第八條第四項、第十二條第四項，刑法第十一條
前段、第五十五條、第三十八條第一項第一款、第二款、第四十
二條第三項前段，判決如主文。
中　　華　　民　　國　　96　　年　　10　　月　　31　　日
                  刑事第四庭  審判長法　官　林宜民
                                    法  官  林學晴
                                    法  官  許惠瑜
以上正本證明與原本無異。
如不服本判決，應於送達後十日內向本院提出上訴狀(須附繕本)
，上訴於台灣高等法院台中分院。
上訴書如未敘述理由，應於上訴期間屆滿後二十日內補提理由書
於本院。
                                    書記官  陳佳君
中　　華　　民　　國　　96　　年　　10　　月　　31　　日
附錄論罪科刑法條
槍砲彈藥刀械管制條例第8條第4項
未經許可，持有、寄藏或意圖販賣而陳列第1項所列槍枝者，處3
年以上10 年以下有期徒刑，併科新臺幣 700 萬元以下罰金。
槍砲彈藥刀械管制條例第12條第4項
未經許可，持有、寄藏或意圖販賣而陳列子彈者，處5年以下有
期徒刑，併科新台幣 300 萬元以下罰金。
